# 求助陈版主，关于 0202 专项拨款披露问题

提问人：BDOtanghu 时间：2020-12-09 18:33:08
与政府签订《国家科技重大专项项目任务合同书》，使用专项拨款，对国家重大专项开展研究开发工作。项目执行依据的文件：《国家科技重大专项（民口）管理规定》国科发专〔 2017 〕 145 号，《国家科技重大专项知识产权管理暂行规定》（国科发专字[2010]264 号。公司对上述专项资金参照政府补助准则采用净额法核算，并将资金收入和相应支出同时作为非经常性损益披露。针对 02 专项的披露，在收入非经常或者支出经常或者非经常，请问陈版，对于这块是否有相关案例或者参考？采用净额法的方式，还有收入、 支出，是否经常的披露，多谢了

回答人：chenyiwei
基本赞同楼上意见。
另外，政府补助作为非经常性损益，但对应的研发支出一般不应作为非经常性损益，除非如楼上所述，“该 02 专项不是企业产品研发的范围内，即没有这个专项企业也不会发生研发投入，这样可按净额法，研发支出和政府拨款均为非经常性项目”。但是，在实务中，这种情况是否应作为受托研发，确认收入和成本更恰当？
科创板对于与研发相关的政府补助在满足何种条件下可作为经常性损益有相关指引，但实务中要套用的难度还是比较大的。